【裁判字號】    90,上訴,1860
【裁判日期】    900724
【裁判案由】    毒品危害防制條例
【裁判全文】
臺灣高等法院刑事判決                            九十年度上訴字第一八六號
    上  訴  人
    即  被  告  甲○○
    選任辯護人  李勝雄
                馬潤明
右上訴人因毒品危害防制條例案件，不服臺灣板橋地方法院八十九年度訴字第二一五
七號，中華民國九十年三月三十日第一審判決（起訴案號：臺灣板橋地方法院檢察署
八十九年度偵字第一八三六○號）提起上訴，本院判決如左：
    主  文
原判決撤銷。
甲○○連續販賣第一級毒品，累犯，處有期徒刑捌年，扣案之海洛因壹包零點壹伍公
克沒收銷燬；扣案海洛因包裝膠帶壹張、海洛因包裝紙張及販賣第一級毒品海洛因
所得新臺幣壹仟伍佰元，均沒收。
    事  實
一、甲○○有違反麻醉藥品管理條例、肅清煙毒條例等前科，其中因肅清煙毒條例案
    件，於民國（下同）八十三年十月二十日經本院以八十三年度訴字第一五一三號
    刑事判決判處有期徒刑四年，同年十一月十六日判決確定，刑期起算日期為八十
    四年四月十日，指揮書執行完畢日期為八十八年四月九日，縮刑期滿日期為八十
    八年三月十日，八十六年三月十一日假釋出監，假釋期滿未經撤銷，以已執行完
    畢論。詎其猶不知悔改，明知海洛因係第一級毒品，不得非法持有、販賣，竟基
    於意圖營利之概括犯意，先於民國（下同）八十九年九月二十六日十六時三十分
    許，在臺北縣蘆洲市○○○路「麥當勞」速食店旁巷弄內，以一小包新臺幣（下
    同）一千五百元之價格，販賣第一級毒品海洛因予丙○○（丙○○施用毒品部分
    由檢察官另案偵辦）牟利。二人交易完成而離開後，丙○○旋為警查獲，並扣得
    丙○○所有甫購得之毒品海洛因一小包（驗餘淨重○．一八公克）及海洛因包裝
    膠帶一張、海洛因包裝紙三張，而丙○○為配合警方查緝毒販，乃經警授意撥通
    甲○○所使用之呼叫器（號碼：0000000000號）呼叫甲○○，並留下
    丙○○之0000000000號行動電話號碼及代號「七七」後，經甲○○回
    電話，丙○○即向甲○○表示欲再以一千五百元之價格，購買相同數量之一小包
    海洛因，並約定於同日十七時三十分許，在麥當勞速食店後巷內交易；嗣甲○○
    依約前來時，為警於蘆洲市○○○路「麥當勞」速食店附近路口處當場查獲而未
    得逞，並扣得甲○○所攜帶之毒品海洛因一小包（驗餘淨重○．一五公克）、海
    洛因包裝膠帶一張、海洛因包裝紙三張及販賣海洛因所得置於皮包內之現金一千
    五百元。
二、案經臺北市政府警察局信義分局移送臺灣板橋地方法院檢察署檢察官偵查起訴。
    理  由
一、訊據被告甲○○坦承於前揭時間與丙○○聯絡後同至臺北縣蘆洲市○○○路「麥
    當勞」速食店旁巷弄內，由伊拿一包海洛因給丙○○，嗣伊離開後接到丙○○撥
    通伊所使用之呼叫器（號碼：0000000000號），並留下丙○○之00
    00000000號行動電話號碼及代號「七七」後，伊即回電，嗣於前揭時地
    為警攔檢並自其身上查獲毒品海洛因一小包、海洛因包裝膠帶一張、海洛因包裝
    紙三張等情，惟矢口否認有販賣第一級毒品海洛因之犯行，辯稱：伊與丙○○至
    臺北縣蘆洲市○○○路「麥當勞」速食店旁巷弄內，一起向綽號「鬍鬚」之男子
    購買海洛因，並非由伊賣給丙○○，嗣丙○○雖曾向伊表示欲再購買同樣之海洛
    因，但伊答稱已無法再交付，且警方並未於其身上查獲皮包云云。
二、惟查：
（一）右開犯罪事實，業據證人丙○○迭於警訊、檢察官偵查及原審審理中指證不移
      。如於警訊時供稱：「（警方人員於今【二十六】日下午於台北縣蘆洲市○○○路麥當勞前見你與另一男子進入巷內，隨後警方進入巷內盤查你當場於你身
      上查獲何違禁物？此違禁物係何人所有？）警方當場於我左褲袋內查獲剛購買
      來之海洛因一包。這包海洛因是我向綽號『兄仔』之男子所購買來的，但是『
      兄仔』在警方盤查我之前已先行離去」、「（警方查獲你之後你向警方供稱為
      警查獲之海洛因毒品係向剛剛先行離去之綽號『兄仔』之男子所購買，並願配
      合警方將其查緝到案，其查緝情形為何？）我配合警方後立即再以呼叫器聯絡
      『兄仔』之男子並扣其呼叫器0000000000並留我本人使用之行動電
      話0000000000及代號『七七』不久之後『兄仔』即馬上來電，我即
      告訴『兄仔』本人，我還要一包海洛因毒品價錢為一千五百元整並約在我為警
      查獲時之麥當勞前，於十七時三十分許左右我見『兄仔』之男子依約前來我立
      即告訴警方，警方也當場查獲此男子經警提示為甲○○，警方也當場也在甲○○手心上查獲欲拿來交易之海洛因毒品一包」、「我向甲○○購買過一次的海
      洛因毒品，於八十九年九月二十六日下午於台北縣蘆洲市○○○路麥當勞前向
      其購買，我是打其呼叫緝0000000000並留我本人之行動電話000
      0000000及代號『七七』，『兄仔』之甲○○即馬上來電，我即告訴他
      我要一包的海洛因毒品為一千元整，由他本人約至麥當勞前交易，當時為一手
      交錢一手交貨。但是我交易完畢拿到毒品完後不久便為警查獲」等語（八十九
      年度偵字第一八三六○號偵查卷第十四頁背面、第十五頁正面、背面）。於偵
      查時供稱：「（甲○○綽號？）兄仔，是販賣給我的人。（他賣給你幾次？）
      一次，後來是警察叫我約他出來的。（如何知道他有販安？）是邱兄介紹的」
      等語（雖證人丙○○於檢察官所為八十九年九月二十七日之偵訊中原否認向被
      告甲○○購買海洛因，惟經檢察官隔離訊問，證人丙○○即供承確係向被告甲○○購買海洛因無誤）（八十九年度偵字第一八三六○號偵查卷第三十七頁背
      面）。於原審審理時仍供稱：「（八十九年九月二十六日十七點三十分與他約
      定在蘆洲中正一路麥當勞後巷碰面？）我身上有一千五百元，我拜託甲○○幫
     我拿海洛因，我一千五百元是交給甲○○。是『秋兄』跟我說甲○○有門路可
      以拿到海洛因。（知否海洛因來源？）我不知道張再與從哪裡拿來海洛因，我
      是把錢拿給甲○○，他就拿海洛因給我。（電話中有無跟甲○○說要買多少？
      ）我跟他說買一千五百元。（當天除你與張再與外，有無其他人參與交付海洛
      因？）沒有。（有無看到被告向何人拿海洛因？）沒有看到。（如何被警方查
      獲？）我一走出巷子，要騎摩托車時就被警方查獲，並查扣我口袋內甲○○交
      給我的海洛因。（後來是否有再打電話給甲○○？經過情形？）有。我有跟警
      方說我海洛因是向『兄仔』拿的，警方叫我打電話給他，我向甲○○說請他幫
      我拿一個一千五百元的，我是用我的行動電話ＣＡＬＬ他的呼叫器，並留下我
      的電話0000000000及代號七七。甲○○就打電話跟我聯絡，甲○○
      叫我過去，然後他就被警察抓到了，當時我是坐在警車上面。當時警方好像知
      道是他，他過來，警察就抓他了，我並沒有在警車上指認他」等語（一審卷第
      一○四頁、第一○五頁、第一○六頁、第一○七頁）。由上開供述，證人丙○○已明確證稱伊錢係交予被告，海洛因亦係由被告所交付，其間並未看到被告
      向何人拿海洛因（原審九十年二月十四日訊問筆錄、九十年三月十六日審判筆
      錄）；再者，被告與丙○○交易毒品後復經丙○○聯絡而欲再返回販賣海洛因
      ，當場為警查獲並扣得所攜帶之毒品海洛因一小包（驗餘淨重○．一五公克）
      、海洛因包裝膠帶一張、海洛因包裝紙三張及皮包（內有現金逾一千五百元）
      等情，亦據證人即臺北市政府警察保安警察大隊第二中隊小隊長乙○○及警員
      廖大雄結證明確，且互核相符。
（二）被告甲○○雖辯稱伊曾向丙○○表示無法交付海洛因云云，惟被告自承與丙○○分手後至為警查獲間已過二、三十分鐘，而其亦供承為警逮捕地確係於先前
      交付海洛因之地點附近以觀，苟如被告所辯屬實，則衡情被告豈會攜帶又返回
      該地？顯然所辯要屬無稽。另指定辯護人辯護稱：警方所查扣之一千五百元係
      警方以電話通知被告之母張陳青蓮、其姊張美莉持皮包至臺北市政府警察局保
      安大隊，嗣警員自張美莉所有而攜往該處之皮包內抽出一千五百元而逕指為被
      告販毒所得而予以查扣云云，而證人張陳青蓮、張美莉固亦為同一證述；惟查
      ：證人張陳青蓮、張美莉既分別為被告之母、姊，事屬至親，所為證言本難免
      偏頗袒護，況就如何於被告身上查扣皮包，嗣皮包遺置於被告之住處，經警通
      知由張陳青蓮、張美莉持先前當場自被告身上查扣之皮包至警局而扣得其中一
      千五百元等情，業據證人乙○○於偵查時證稱：「我們偵辦另一組毒品案件時
      嫌犯提供線索表示蘆洲市○○○路麥當勞前有人兜售海洛因，我就率隊埋伏查
      緝，當天見甲○○、丙○○二人交頭接耳並走入巷道內形跡可疑，就下車在巷
      口埋伏，準備等二人交易完再查緝，但因甲○○由另一巷弄離去，指查獲丙○○並取出海洛因一包，我們問他毒品來源，他說就是剛剛跟他碰面的嫌犯所售
      ，問他能否連絡，他以撥0000000000號及代號七七連絡後，甲○○
      即回覆電，丙○○表示要再買一包海洛因，像剛剛一樣，並約在麥當勞後巷交
      易，甲○○到場時，丙○○在車上告知他就是毒販，我們就將他查獲，並扣得
      海洛因一包，該包海洛因與丙○○先前被查獲之包裝形式都相同」、「（查獲
      時有無扣得販得款項？）他皮包內有扣得一千五百元」等語（八十九年度偵字
      第一八三六○號偵查卷第四十九頁背面、第五十頁正面）。於原審審理時證稱
      ：「我們查到毒品案，研判有人在蘆洲市麥當勞前販賣毒品，當天我就帶隊去
      那邊埋伏守候，看到丙○○和被告二人，神色怪異，依我判斷是在販賣毒品，
      後來他們走進巷子裡，因為當時對當地路況不熟，所以我們埋伏一邊，後來只
      有丙○○從原來進入的巷口出來，他要騎他的機車回去，我們就逮捕丙○○帶
      他到車上訊問，我問他剛剛跟你交易的那人怎麼沒有出來，他說他從另一個巷
      口走了，我問他壹包買了多少錢，他說壹仟五百元，我又問他願不願意配合，
      可以減刑，問他如何與賣主聯絡，他說先用呼叫器聯絡留下七七，賣主就會回
      話，我叫丙○○打，賣主就回電到丙○○的手機，丙○○向賣主說價錢跟剛才
      一樣，還要壹包，約在原來交易地點。我們就回到被告先前離開的巷口處埋伏
      。被告依約前來，我們在他身上扣得跟丙○○身上查扣到的包裝、重量都一樣
      的海洛因，我逮捕被告時並從被告身上搜到皮夾。我查被告的年籍、戶籍地都
      在附近，我就到他住處搜索，發現吸食器一個。且拿先前搜到的皮夾在客廳內
      檢視，發現內有一疊錢、一些名片，錢的面額有一千元、一百元。後來就帶被
      告、丙○○回保安大隊。回來後我清點扣押物後，發現忘了拿皮夾回來，因為
      逮捕被告要通知家屬就順便請被告家屬拿皮夾過來，被告家屬有帶皮夾過來，
      皮夾內的東西都還在，我從裡面拿壹仟五百元出來，皮夾就還被告家屬了，被
      告家屬當時過來的是被告的姐姐及媽媽」等語（一審卷第八十頁、第八十一頁
      ）。證人廖大雄於原審證稱：「當時我們有接獲通報，案發地有人在交易毒品
      ，就到該地埋伏，有看到甲○○與二人看起來好像就有在吸毒品的人在談話，
      他們是在中山一路的轉角，麥當勞停車場旁邊，我們覺得很可疑，丙○○先將
      摩托車停在麥當勞那邊，丙○○後來也有靠過去跟甲○○講話，後來我不記得
      他們是同時或一前一後進去巷子，我們以為甲○○和丙○○會同時出來，但是
      後來只有丙○○一人出來，盤查丙○○，查扣海洛因，丙○○向我們說是跟剛
      才進去的人購買的，另一組人衝到巷子裡，但是沒有查獲到甲○○。後來我們
      向丙○○說供出上線可以減刑，所以他就供出來，而且有打電話聯絡被告，後
      來被告來了，我們就去逮捕他，當時他身上有一包海洛因，他從口袋拿出來，
      準備要丟掉，就被我們查獲。另外還有從他口袋拿到一個皮包，我打開看看到
      有錢及一些名片、證件。然後我就交給乙○○，我交給乙○○時，他有下車來
      ，後來就去甲○○家搜索」、「後來乙○○有說他把皮包放在甲○○家裡忘了
      拿回來，後來是我打電話給甲○○姐姐叫它拿過來，她拿過來的皮包確實是我
      搜索到的皮包」等語（一審卷第一一一頁、第一一二頁）。證人黃聖健於原審
      亦證稱：「當天接獲線報，在蘆洲中山一路的麥當勞附近，看到他們二人靠的
      很近走進麥當勞的巷子裡，隨後只有丙○○走回停車場要騎機車，我們同事去
      抓丙○○，我和其他同事要去巷子找被告，走到巷子才發現有三條岔路，沒有
      找到被告，我們繼續找被告，在原地等小隊長乙○○的指示，後來同事跟我說
      丙○○說要用電話聯絡被告出來要我們在原地等，後來被告從大馬路出來，我
      們就去抓他，我們並當場盤查，被告的手上緊抓著東西，叫他打開，發現毒品
      」等語（一審卷第五十四頁後面一頁）。結證綦詳，且所證一致；抑有進者，
      衡情若非真有此事，則於此金額非鉅（僅一千五百元）之情況下，警員若欲栽
      贓爭功，豈需大費周章，先以電話通知被告之母、姊到場而自渠等所攜帶之皮
      包內取一千五百元而自留破綻？是證人張陳青蓮、張美莉所為證詞，顯係袒護
      被告之詞，自難採信，
（三）查販賣海洛因係違法行為，非可公然為之，且有有其獨特之販售路線及管道，
      復無公定價格，容易分裝份量，而每次買賣之價量，可能隨時依雙方關係深淺
      、資力、需求量及對行情之認知、來源是否充裕、查緝是否嚴緊、購買者被查
      獲時供述購買對象之可能風險之評估等，而異其標準，非可一概而論，從而販
      賣之利得，一般除被告坦承犯行或價量俱臻明確外，委難察得實情，惟販賣之
      人從價差或量差中牟利之方式雖異，然其販賣行為在意圖營利則同一。本案被
      告嗣後未承認販賣安非他命，更不供述利得，致無法查得被告販賣之實際利得
      ，惟被告與購買人非屬至親，則其當無可能甘冒重典而按購入價格轉售而不求
      利得之理；復按一般民眾普遍認知海洛因毒品之非法交易政府一向查禁嚴森，
      且重罰不寬貸，衡諸常情，倘非有利可圖，絕無平白甘冒被嚴查重罰高度風險
      之理，從而，舉凡其有償交易，除足反證其確係另基於某種非圖利本意之關係
      外，通常尚難因無法查悉其販入價格，作為是否高價賣出之比較，諉無營利之
      意思阻卻販賣犯行之追訴（最高法院八十四年四月十八日八十四年度第三次刑
      事庭會議決議意旨參照），本案被告與丙○○並非熟識，而在此聯絡、交易海
      洛因之前，丙○○雖見過被告之面，但未曾提及購買海洛因之事，僅由綽號「
      秋兄」之人處得知可由被告處取得海洛因一節，業據證人丙○○結證明確，而
      被告亦供承確與丙○○並非熟識，則揆諸前開說明，衡情被告若未有利可圖，
      絕無平白甘冒被嚴查重罰之風險而與丙○○聯絡並交付海洛因之理。
（四）本案復有原審向和信電訊股份有限公司查據覆與上情相符之行動電話門號00
      00000000號之通聯紀錄一份及扣案之甲○○所有海洛因一包（驗餘淨
      重○．一五公克，業據檢察官囑託法務部調查局鑑定屬實，有該局00000
      0000號鑑定通知書在卷足憑）及扣案海洛因包裝膠帶一張、海洛因包裝紙
      三張及查獲被告位置圖一紙足資佐證。
二、綜上所述，本案事證已臻明確，被告犯行洵堪認定，自應依法論科；至於選任辯
    護人請求查明被告入看所守時身上有無皮包及傳訊林銘樟、蕭進來、陳進風以證
    明渠等均係向綽號「鬍鬚」者購買毒品等，核與本案犯罪事實之認定不生影響，
    故認無傳訊之必要，附此敘明。
三、查被告甲○○於八十九年九月二十六日十六時三十分許將海洛因售予丙○○之犯
    行，核係犯毒品危害防制條例第四條第一項之販賣第一級毒品罪；至於其後被告
    經丙○○聯絡被告佯稱欲購買海洛因，被告即攜帶一包海洛因欲返回原交易地而
    於同日十七時三十分經警查獲，於未交貨前即被逮捕，證人丙○○雖無購買毒品
    之真意，但被告既有販賣毒品之故意，且依約攜帶海洛因前往欲售予丙○○，即
    已著手實施販賣第一級毒品之行為，仍應成立毒品危害防制條例第四條第五項、
    第一項之販賣第一級毒品未遂罪（尚無證據證明其係意圖出售而販入）。被告非
    法持有海洛因之低度行為，應為非法販賣之高度行為所吸收，不另論罪。被告先
    後二次販賣海洛因之行為，時間緊接，犯罪構成要件相同，顯係基於概括犯意為
    之，為連續犯，應依刑法第五十六條之規定從一重論以毒品危害防制條例第四條
    第一項之販賣第一級毒品既遂罪。查被告甲○○有違反麻醉藥品管理條例、肅清
    煙毒條例等前科，其中因肅清煙毒條例案件，於八十三年十月二十日經臺灣板橋
    地方法院以八十三年度訴字第一五一三號刑事判決判處有期徒刑四年，同年十一
    月十六日判決確定，刑期起算日期為八十四年四月十日，指揮書執行完畢日期為
    八十八年四月九日，刑期滿日期為八十八年三月十日，八十六年三月十一日假釋
    出監，假釋期滿未經撤銷，以已執行完畢論，此有臺灣高等法院檢察署刑案紀錄
    簡覆表在卷足按，其於前案執行完畢後五年內再犯有期徒刑以上本案之罪，應依
    刑法第四十七條之規定，論以累犯並加重其刑（法定本刑死刑及無期徒刑部分依
    法不得加重）。又被告販賣第一級毒品海洛因之犯行，其法定最低本刑為無期徒
    刑，惟被告所販賣對象僅證人丙○○一人、次數不多、數量尚微、所得非多，應
    認其犯罪情節輕微尚堪憫恕，如處以法定低度刑無期徒刑猶嫌過重，爰依刑法第
    五十九條之規定減輕其刑，並先加後減之。
四、原審認被告罪證明確，予以論罪科刑，固非無見。惟查經警於八十九年九月二十
    六日十六時三十分許，在臺北縣蘆洲市○○○路「麥當勞」速食店旁巷弄內，在
    丙○○身上扣得之毒品海洛因一小包（驗餘淨重○．一八公克），係丙○○向被
    告購得而屬丙○○所有，且丙○○亦供承係供其吸食所使用，自應於丙○○施用
    毒品案中宣告沒收銷燬之，原審於本件被告甲○○販賣毒品案中宣告沒收銷燬之
    ，容有未洽。又毒品危害防制條例第四條第一項所規定販賣第一級毒品罪之法定
    刑為死刑或無期徒刑；處無期徒刑者，得併科新台幣一千萬元以下罰金。原判決
    理由內論上訴人為累犯，謂「販賣第一級毒品罪之法定刑為死刑、無期徒刑，依
    法不得加重其刑」，而疏未就所規定罰金刑部分依法加重其刑，亦有未合。被告
    上訴意旨猶執陳詞否認犯罪，指稱伊與丙○○至臺北縣蘆洲市○○○路「麥當勞
    」速食店旁巷弄內，一起向綽號「鬍鬚」之男子購買海洛因，並非伊賣海洛因給
    丙○○，嗣丙○○雖曾向伊表示欲再購買同樣之海洛因，但伊答稱已無法再交付
    ，警方亦未於其身上查獲皮包金錢云云。其上訴固無理由，惟原判決既有如上可
    議之處，自屬無可維持，應由本院將原判決撤銷改判。爰審酌被告既有多次違反
    麻醉藥品管理條例、肅清煙毒條例之前科，當深知毒品對人之危害性，猶圖一己
    之私利售予他人而戕害身心及其手段、品行、智識程度暨犯罪後砌詞否認等一切
    情狀，量處如主文所示之刑，以示懲儆。至於為警在被告身上查扣之扣案之第一
    級毒品海洛因一包（驗餘淨重○．一五公克），係查獲之毒品，不論屬於犯人與
    否，均應依毒品危害防制條例第十八條第一項前段宣告沒收銷燬之，另自被告身
    上所查扣之海洛因包裝膠帶一張、海洛因包裝紙三張，係被告供本案犯罪所用之
    物，且為被告所有，業據其供承無誤，爰依刑法第三十八條第一項第二款之規定
    宣告沒收，又扣案一千五百元，係被告販賣第一級毒品海洛因之所得，業據證人
    丙○○、乙○○、廖大雄證述甚明（證人即警員黃聖健固曾證稱除海洛因外未於
    被告身上查獲其他物品，惟其亦證稱皮夾部分係由乙○○處理，且非伊所搜身等
    語；是於該搜索時間本屬短暫、在場警員眾多之情況下，警員黃聖健未能目睹查
    獲皮夾之過程亦與常情無違，而不足為被告有利之認定），雖非可認定係丙○○
    原所交付者，然依金錢原具可代替之性質及沒收販毒所得之立法精神，自仍應就
    之依毒品危害防制條例第十九條第一項之規定宣告沒收；至於自丙○○身上所查
    扣之海洛因一小包（驗餘淨重○．一八公克）、海洛因包裝膠帶一張、海洛因包
    裝紙三張，因被告已交付售予丙○○而非被告所有，自不應於本案宣告沒收；再
    者，警方於被告之住處所查獲之安非他命吸食器一組，與本案販賣第一級毒品之
    犯行無涉，亦不應於本案宣告沒收，均併此敘明。
據上論斷，應依刑事訴訟法第三百六十九條第一項前段、第三百六十四條、第二百九
十九條第一項前段，毒品危害防制條例第四條第一項、第十八條第一項前段、第十九
條第一項，刑法第十一條前段、第五十六條、第四十七條、第五十九條、第三十八條
第一項第二款，判決如主文。
本案經檢察官吳慎志到庭執行職務。
中    華    民    國     九十     年       七       月       二十四     日
                          臺灣高等法院刑事第十七庭
                              審判長法  官  陳  正  雄
                                    法  官  許  宗  和
                                    法  官  許  錦  印
右正本證明與原本無異。
如不服本判決應於收受送達後十日內向本院提出上訴書狀，其未敘述上訴之理由者並
得於提起上訴後十日內向本院補提理由書（均須按他造當事人之人數附繕本）。
                                    書記官  黃  德  煌
中    華    民    國     九十     年       七       月       二十五     日
附錄本判決論罪科刑法條全文：
毒品危害防制條例第四條
製造、運輸、販賣第一級毒品者，處死刑或無期徒刑；處無期徒刑者，得併科新臺幣
一千萬元以下罰金。
製造、運輸、販賣第二級毒品者，處無期徒刑或七年以上有期徒刑；得併科新臺幣七
百萬元以下罰金。
製造、運輸、販賣第三級毒品者，處五年以上有期徒刑，得併科新臺幣五百萬元以下
罰金。
製造、運輸、販賣專供製造或施用毒品之器具者，處一年以上七年以下有期徒刑，得
併科新臺幣一百萬元以下罰金。
前四項之未遂犯罰之。


司法院資訊處製作；財團法人民間司法改革基金會備份。
